# 上市公司资本公积转增股本

提问人：火小禅 时间：2011-06-21 15:40:43
请教各位老师，上市公司以资本公积转增股本，出具验资报告时，《注册资本及实收资本（股本）变更前后对照表》的“股东名称”处怎么填呢，存在流通股的，肯定不可能据实填。第一次做，请老师们指教一下我。多谢了

回答人：chenyiwei
采用与财务报表附注中“股本”科目的明细披露相同的口径即可，即《公开发行证券的公司信息披露内容与格式准则第 5 号—公司股份变动报告的内容与格式》（ 2007 年修订）规定的披露格式中的明细分类口径。